---
output: github_document
---

<!-- README.md is generated from README.Rmd. Please edit that file -->

```{r, include = FALSE}
knitr::opts_chunk$set(
  collapse = TRUE,
  comment = "#>",
  fig.path = "man/figures/README-",
  out.width = "100%"
)
```

# temperaturelacleman

<!-- badges: start -->
[![Lifecycle: experimental](https://img.shields.io/badge/lifecycle-experimental-orange.svg)](https://lifecycle.r-lib.org/articles/stages.html#experimental)
<!-- badges: end -->

Cette application affiche les données de température du Lac Léman vers Hermance à différentes profondeurs.

Comment utiliser:

- Consultez le tableau des températures par date
- Utilisez les boutons fléchés pour naviguer entre les jours
- Le tableau montre les relevés de température à différentes profondeurs

Remarques:

- Les données sont récupérées en temps réel depuis l'API alplakes lors du chargement de l'application.
- Alplakes API semble générer uniquement les prédictions d'une semaine, c'est à dire, maximum le dimanche de la semaine en cours.
- Les températures sont des prédictions, elles peuvent changer d'un jour à l'autre.
- Plus d'informations disponibles sur [AlpLakes](https://www.alplakes.eawag.ch/)

## Installation

You can install the development version of temperaturelacleman like so:

``` {r, eval=FALSE}
devtools::install_github("yannsay/temperaturelacleman")
```

## Example

This is a basic example which shows you how to solve a common problem:

```{r example, eval=FALSE}
library(temperaturelacleman)
temperaturelacleman::run_app()
```

## Code of Conduct

Please note that the temperaturelacleman project is released with a [Contributor Code of Conduct](https://contributor-covenant.org/version/2/1/CODE_OF_CONDUCT.html). By contributing to this project, you agree to abide by its terms.
